# 或有对价的问题

提问人：wx_5a4215812213 时间：2019-03-15 11:21:25
请教陈版！！
我公司 19 年计划收购一个集团企业A，符合业务收购的定义，A 在 16 年收购了一个子公司 B60%的权益，符合资产收购定义，作为资产收购，存在的溢价放在了资产上，没有确认递延所得税负债。同时，在收购 B 的时候，存在一个未来事项，如果完成了项目可行性研究，则需退还 B原股东 1000万。该事项作为未来事项，在资产收购的时候不符合企业合并中的或有对价概念，没有确认其公允价值。但是我公司收购时又是整体业务收购，对于这个未来事项是不是应该作为或有对价呢？但这个或有对价也不是现在收购 A的协议里面约定的。所以有点疑惑，请陈版指教！

回答人：chenyiwei
在非同一控制下收购中，应对被收购方的所有资产、负债均进行重新梳理，按公允价值进行确认和计量。理论上说，这个过程和被收购方自身报表中原先的账务处理是无关的，相当于全新的建账。
就你所说的情况看，首先要看的是截至 2019 年内的收购时点，该项目是否已经转换为某个业务的一部分，还是继续作为一项不构成业务的独立资产。如果已转换为某项业务的租出部分，则按企业合并准则中关于或有对价或者补偿义务的规定处理；如果尚不构成业务的租出部分，继续作为一项不构成业务的独立资产的，则参考《瑞华研究 2010 ～ 2016 汇编》之 “问题1-2-24（收购无形资产涉及的或有对价问题）”所述原则处理。